臺灣臺北地方法院刑事判決
110年度侵訴字第14號
公  訴  人  臺灣臺北地方檢察署檢察官
被      告  陳仁川



選任辯護人  許啟龍律師
            張雅蘋律師
上列被告因妨害性自主罪案件，經檢察官提起公訴（109 年度軍
偵字第55號），被告於準備程序中就被訴事實為有罪陳述，經告
知簡式審判程序之旨，並聽取當事人之意見後，經本院合議庭裁
定由受命法官獨任行簡式審判程序，本院判決如下：
    主  文
甲○○犯對於十四歲以上未滿十六歲之女子為性交罪，處有期徒刑
參月。緩刑貳年，緩刑期間付保護管束，並應按附表所示之賠償
金額及方式，向代號AW000-A109341A給付損害賠償，並應於緩刑
期內接受法治教育課程陸場次。
    事實及理由
一、按軍事審判法第1條規定「現役軍人戰時犯陸海空軍刑法或
    其特別法之罪，依本法追訴、處罰。現役軍人非戰時犯下列
    之罪者，依刑事訴訟法追訴、處罰：一、陸海空軍刑法第44
    條至第46條及第76條第1項。二、前款以外陸海空軍刑法或
    其特別法之罪。非現役軍人不受軍事審判」，另同法第237
    條第2項規定為：「本法中華民國102年8月6日修正之條文，
    除第1條第2項第2款自公布後5個月施行外，自公布日施行」
    ，並均於同年8月13日由總統公布施行，故於103年1月13日
    之後，現役軍人非戰時犯陸海空軍刑法之罪，依上說明，應
    依刑事訴訟法追訴、處罰。經查，被告甲○○於本案發生時具
    現役軍人身分，有其戶政資料在卷可憑（偵二卷第7頁），
    而現時並非政府依法宣布之戰時，且被告本案被訴涉犯者，
    係屬陸海空軍刑法第76條第1項第7款所定刑法妨害性自主罪
    章之罪，揆諸前揭規定，自應依刑事訴訟法追訴、處罰，法
    院自有審判權，合先敘明。
二、本件犯罪事實及證據，除證據部分應補充「被告甲○○於本
    院準備程序之自白」外，餘均引用檢察官起訴書之記載（如
    附件）。 
三、論罪科刑：
㈠、被告為本案犯行時，為現役軍人之身分，有被告個人戶籍資
    料在卷可憑。是核被告所為，係犯陸海空軍刑法第76條第1 
    項第7 款、刑法第227 條第3 項之對於14歲以上未滿16歲之
    女子為性交罪。又因刑法第227 條第3 項之罪，已將被害人
    年齡14歲以上未滿16歲設為處罰之特殊要件，自無再依兒童
    及少年福利與權益保障法第112 條第1 項加重其刑之餘地，
    附此敘明。
㈡、爰以行為人責任為基礎，審酌被告明知Ａ女案發時年紀甚輕，
    對於男女情慾之事尚屬懵懂，就其性自主權之認知未趨成熟
    ，竟僅為滿足一時性慾而與14歲以上未滿16歲之Ａ女發生性
    行為，所為有害Ａ女對性觀念之正常發展，對其身心亦造成
    相當影響，惟念及被告前未有何論罪科刑暨執行紀錄，此有
    臺灣高等法院被告前案紀錄表1份存卷足佐，且被告與Ａ女發
    生性行為時其等為男女朋友關係，Ａ女亦表示不願對被告提
    起告訴，又被告犯後業與告訴人即Ａ女之叔叔（代號AW000-A
    109341A）達成和解，約定以分期付款之方式賠償新臺幣（
    下同）15萬元，有本院和解筆錄在卷可憑，足見被告應有悔
    意，並已竭力彌補損害，另兼衡被告高中畢業之智識程度、
    因本案遭服役之單位汰除、現在家中幫忙母親經營小吃生意
    、未婚之生活狀況等一切情狀，量處如主文所示之行。
㈢、另依刑法第41條第1項規定，得易科罰金之罪以「犯最重本刑
    為5年以下有期徒刑以下之刑之罪」為限，被告所犯本件為
    刑法第227條第3項之罪，其最重法定刑為「7年以下有期徒
    刑」，是被告所犯雖經本院判處有期徒刑3月，依法仍不得
    諭知易科罰金之折算標準，惟依同法第41條第3項、第8項規
    定，得易服社會勞動。至可否易服社會勞動及如何執行，要
    屬執行事項，當俟本案確定後，另由執行檢察官依檢察機關
    辦理易服社會勞動作業要點之相關規定審酌之，非屬法院裁
    判之範圍。
㈣、被告前未曾因故意犯罪而受有期徒刑以上刑之宣告，同有前
    揭臺灣高等法院被告前案紀錄表1份在卷足考，其因一時失
    慮致罹刑典，惟犯後坦承犯行，且與告訴人即Ａ女之叔叔達
    成和解，業如前述，堪認被告確有悔意，信無再犯之虞，另
    參酌告訴人於達成和解後，對本院量刑無特別意見，同意給
    予被告緩刑之宣告之意見，本院因認其所受宣告之刑以暫不
    執行為適當，爰依刑法第74條第1項第1 款之規定，併予宣
    告緩刑，以勵自新，然為促使被告履行和解筆錄內容，爰依
    同法第74條第2項第3款規定，諭知被告應依附表所示之內容
    履行。此外，本院斟酌本案犯罪情節，認被告係未能正視少
    年之獨立人格，且對性別互動及尊重他人性自主決定意思之
    觀念、心態有所偏差而為本案犯行，為期被告能建立法紀觀
    念，並尊重他人身體及性意識之自主權，避免再犯，以達前
    述宣告緩刑之目的及效果，併依刑法第74條第2項第8款之規
    定，諭知被告應於緩刑期間內接受法治教育課程6場次，又
    依刑法第93條第1項第1款、第2款之規定以及兒童及少年福
    利與權益保障法第112條之1第1項規定，諭知緩刑期間付保
    護管束，俾透過觀護人給予適當之督促，教導正確法治觀念
    ，以收矯正及社會防衛之效。倘被告違反上開應行負擔之事
    項且情節重大，足認原宣告之緩刑難收其預期效果，而有執
    行刑罰之必要者，依刑法第75條之1第1項第4款之規定，檢
    察官得向本院聲請撤銷其緩刑之宣告，附此敘明。
㈤、末按成年人故意對兒童及少年犯兒童及少年性剝削防制條例
    、刑法妨害性自主罪章、殺人罪章及傷害罪章之罪而受緩刑
    宣告者，在緩刑期內應付保護管束；法院為前項宣告時，得
    委託專業人員、團體、機構評估，除顯無必要者外，應命被
    告於付保護管束期間內，遵守下列一款或數款事項：一、禁
    止對兒童及少年實施特定不法侵害之行為。二、完成加害人
    處遇計畫。三、其他保護被害人之事項。兒童及少年福利與
    權益保障法第112條之1第1項、第2項定有明文。查被害人Ａ
    女係12歲以上未滿18歲之少年，被告故意對少年犯刑法妨害
    性自主罪章之罪，依兒童及少年福利與權益保障法第112條
    之1第1項規定，應於緩刑期間付保護管束。又本院已宣告被
    告應於緩刑期間內接受6場次之法治教育課程，復參以現行
    性侵害犯罪防治法規定，性侵害加害人受緩刑之宣告後，即
    應依該法第20條進行評估，如評估後認有施以治療、輔導之
    必要者，直轄市、縣（市）主管機關應命加害人接受身心治
    療或輔導教育，加害人未依規定接受評估或治療輔導時，亦
    有罰則（性侵害犯罪防治法第21條），且於治療輔導無成效
    時，檢察官或主管機關尚得依性侵害犯罪防治法第22條、第
    22條之1、刑法第91條之1等規定，聲請法院裁定命加害人進
    入醫療機構或其他指定處所，施以強制治療至再犯危險顯著
    降低為止；是本案並無再依兒童及少年福利與權益保障法第
    112條之1第2項規定命被告於付保護管束期間內再另行遵守
    特定事項之必要，併予敘明。
據上論斷，依軍事審判法第1 條第2 項第1 款，刑事訴訟法第27
3 條之1 第1 項、第299 條第1 項前段、第310條之2、第454條
第2項，陸海空軍刑法第13條、第76條第1 項第7 款，刑法第227
 條第3 項、第74條第1 項第1款、第2 項第3 款、第8 款、第93
條第1 項，兒童及少年福利與權益保障法第112條之1第1項，判
決如主文。
本案經檢察官吳文琦提起公訴，檢察官凃永欽到庭執行職務。
中　　華　　民　　國　　110 　年　　9 　　月　　17　　日
　　　　　　　　　刑事第十庭  法　官　陳采葳
上正本證明與原本無異。 
如不服本判決應於收受送達後20日內向本院提出上訴書狀，並應
敘述具體理由；其未敘述上訴理由者，應於上訴期間屆滿後20日
內向本院補提理由書（均須按他造當事人之人數附繕本）「切勿
逕送上級法院」。告訴人或被害人如對於本判決不服者，應具備
理由請求檢察官上訴，其上訴期間之計算係以檢察官收受判決正
本之日期為準。 因疫情而遲誤不變期間，得向法院聲請回復原
狀。
                              書記官  邱汾芸
中　　華　　民　　國　　110 　年　　9 　　月　　17　　日
附錄本案論罪科刑法條：
陸海空軍刑法第76條第1項
現役軍人犯刑法下列之罪者，除本法另有規定外，依各該規定處
罰：
一、外患罪章第 109 條至第 112 條之罪。
二、瀆職罪章。
三、故意犯公共危險罪章第 173 條至第 177 條、第 185 條之1
    、第 185 條之 2、第 185 條之 4、第 190 條之 1 或第19
    1 條之 1 之罪。
四、偽造文書印文罪章關於公文書、公印文之罪。
五、殺人罪章。
六、傷害罪章第 277 條第 2 項、第 278 條第 2 項之罪。
七、妨害性自主罪章。
八、在營區、艦艇或其他軍事處所、建築物所犯之竊盜罪。
九、搶奪強盜及海盜罪章。
十、恐嚇及擄人勒贖罪章。
　　
中華民國刑法第227條第3項
對於十四歲以上未滿十六歲之男女為性交者，處7年以下有期徒
刑。



附表：
 本院依刑法第74條第2 項第3 款規定，命被告應履行之賠償  一、被告應給付Ａ女之監護人即代號AW000-A109341A新臺幣（下同）15萬元，共分8期，給付方式如下： ㈠、第1期至第7期，自民國110年9月起，按月於每月25日前匯款2萬元至AW000-A109341A指定之郵局帳戶（帳號見本院卷第129頁） ㈡、第8期款項，應於111年4月25日前匯款1萬元至AW000-A109341A指定之郵局帳戶。 　　 



















附件
臺灣臺北地方檢察署檢察官起訴書
                                     109年度軍偵字第55號
　　被　　　告　甲○○　男　23歲（民國00年00月00日生）
　　　　　　　　　　　　住金門縣○○鎮○○○00號
　　　　　　　　　　　　居桃園市○○區○○街000巷00弄0號
　　　　　　　　　　　　國民身分證統一編號：Z000000000號
　　選任辯護人　許啟龍律師
　　            張雅蘋律師
上列被告因妨害性自主案件，已經偵查終結，認應提起公訴，茲
將犯罪事實及證據並所犯法條分敘如下：
    　　犯罪事實
一、甲○○與代號AW000-A109341（真實姓名年籍資料在卷，下稱A
    女）於民國109年6月間，經由交友軟體「探探」APP認識，
    並取得通訊軟體LINE帳號連繫，明知A女就讀國中3年級，係
    14歲以上未滿16歲之女子，竟基於對14歲以上未滿16歲女子
    為性交之犯意，透過LINE連絡A女，於109年7月3日14時46分
    許，與A女至臺北市○○區○○路00號0樓○○電影館櫃枱買單後進
    入某包廂，於撫摸A女胸部後，以其男性下體生殖器官放入A
    女口內，又分別以手指及以男性生殖器插入A女陰道內抽插
    ，並射精至A女口中；又於同日約半小時後，在上址同一包
    廂，再以其男性生殖器插入A女陰道內抽插，並射精至A女口
    中，以此方式性交得逞。
二、案經A女之監護人即代號AW000-A109341A訴由臺北市政府警
    察局萬華分局報告偵辦。
　　　　證據並所犯法條
一、證據清單及待證事實：
編號 證據名稱 待證事實 1 被告甲○○之供述 1.供承於上揭事實欄所載時、地，與14歲以上未滿16歲之A女性交之事實。 2.否認犯罪，辯稱：不知A女係未滿18歲之女子等語。 2 告訴人即A女之監護人代號AW000-A109341A之指訴 全部犯罪事實。 3 A女之結證證述 1.全部犯罪事實。 2.在LINE對話有跟被告說伊要升高一。 4 臺北市政府警察局萬華分局109年12月11日北市警萬分刑字第1093044060號函及後附A女與被告間之LINE對話紀錄乙份 被告與A女間，於109年6月27日、7月3日、7月6日有提及A女才國三將升高一之對話。 5 臺北市立聯合醫院仁愛院區受理疑似性侵害事件驗傷診斷書乙份 A女處女膜陳舊性裂傷。 6 臺北市○○區○○路00號0樓○○電影館內監視錄影光碟1片及翻拍影像資料6紙 證明被告於上揭地點包廂內，與14歲以上未滿16歲之A女性交之事實。 
二、核被告甲○○所為，係犯刑法第227條第3項之對於14歲以上未
    滿16歲女子為性交罪嫌。
三、依刑事訴訟法第251條第1項提起公訴。
    此  　致
臺灣臺北地方法院
中　　華　　民　　國 　109　　年　   1　  月　 　8  　日
　　　　　　　　　　　　　　檢　察　官　吳　文　琦